【裁判字號】    98,簡抗,6
【裁判日期】    980827
【裁判案由】    確定界址
【裁判全文】
臺灣臺南地方法院民事裁定
抗告人  ｈ○○
        ａ○○
相對人  甲戌○
        甲宙○
                現應受送達處.
        午○○○
        ｗ○○
                現應受送達處.
        Ｓ○○  莊鴻繼承人）.
        ｄ○○○莊鴻繼承人）.
        庚○○  莊鴻繼承人）.
        ｎ○○  莊鴻繼承人）.
        ｋ○○  莊鴻繼承人）.
        ｍ○○  莊鴻繼承人）.
        ｊ○○  莊鴻繼承人）.
        ｌ○○  莊鴻繼承人）.
                  號2樓
        卯○○  莊鴻繼承人）.
        Ｖ○○  莊水繼承人）.
        Ｔ○○  莊鴻繼承人）.
        地○○○莊水繼承人）.
        Ｐ○○  莊水繼承人）.
        Ｗ○○  莊水繼承人）.
        Ｕ○○  莊水繼承人）.
        Ｑ○○  莊水繼承人）.
        Ｍ○○○莊水繼承人）.
        Ｘ○○  莊水繼承人）.
        甲戌○  莊水繼承人）.
        甲壬○  莊水繼承人）.
        甲酉○  莊水繼承人）.
        甲申○  莊水繼承人）.
        巳○○○莊水繼承人）.
        Ｄ○○○莊水繼承人）.
        Ｃ○○○莊水繼承人）.
        甲巳○  莊水繼承人）.
        ｇ○○  莊水繼承人）.
                現應受送達處.
        甲癸○  莊水繼承人）.
        甲子○  莊水繼承人）.
        甲寅○  莊水繼承人）.
        甲丑○  莊水繼承人）.
        Ｋ○○○莊水繼承人）.
        Ｊ○○○莊水繼承人）.
        己○○  莊水繼承人）.
        未○○  莊水繼承人）.
        甲Ｉ○○莊水繼承人）.
                  樓
        辰○○  莊水繼承人）.
        辛○○  莊水繼承人）.
        丑○○  莊水繼承人）.
        寅○○  莊水繼承人）.
        Ｚ○○○莊水繼承人）.
        癸○○  莊水繼承人）.
        子○○  莊水繼承人）.
        壬○○  蔡此繼承人）.
        申○○○蔡此繼承人）.
        ｘ○○  蔡此繼承人）.
        甲宇○  蔡此繼承人）.
                  號
        甲午○  蔡此繼承人）.
        ｑ○○  蔡此繼承人）.
                  號
        甲戊○  蔡此繼承人）.
                  號
        甲黃○  蔡此繼承人）.
                  號
        ｃ○○  蔡此繼承人）.
        ｆ○○  蔡此繼承人.
        ｂ○○  蔡此繼承人）.
                現應受送達處.
        ｅ○○  蔡此繼承人）.
        ｉ○○○蔡此繼承人）.
        甲亥○○蔡紅邊繼承人.
        甲Ｄ○  蔡紅邊繼承人.
        甲地○  蔡紅邊繼承人.
        甲玄○  蔡紅邊繼承人.
        甲Ｃ○  蔡紅邊繼承人.
                現應受送達處.
        ｖ○○  蔡紅邊繼承人.
        Ｎ○○  蔡紅邊繼承人.
                現應受送達處.
        ｕ○○  蔡紅邊繼承人.
                現應受送達處.
        甲辰○  蔡紅邊繼承人.
                現應受送達處.
        Ｒ○○  蔡紅邊繼承人.
        甲未○  蔡紅邊繼承人.
        甲己○  蔡紅邊繼承人.
        ｔ○○  蔡紅邊繼承人.
        ｓ○○  蔡紅邊繼承人.
        甲辛○  蔡紅邊繼承人.
                現應受送達處.
        ｙ○○  蔡紅邊繼承人.
        甲天○  蔡紅邊繼承人.
        甲Ａ○  蔡紅邊繼承人.
        甲卯○  蔡紅邊繼承人.
        甲Ｂ○  蔡紅邊繼承人.
        Ｏ○○  蔡紅邊繼承人.
        宇○○○蔡紅邊繼承人.
                  之3
        Ｂ○○  蔡紅邊繼承人.
        戌○○  蔡紅邊繼承人.
                  弄8之1號
       黃○○   蔡紅邊繼承.
       宙○○   蔡紅邊繼承.
       玄○○   蔡紅邊繼承.
       天○○   蔡紅邊繼承.
       Ｅ○○○ 蔡紅邊繼承.
       ｚ○○   蔡紅邊繼承.
       Ｆ○○   蔡  繼承人.
       亥○○○ 蔡  繼承人.
       酉○○○ 蔡  繼承人.
       Ｙ○○○ 蔡  繼承人.
       丁○○   蔡  繼承人.
       丙○○   蔡  繼承人.
                  7號
       乙○○   蔡  繼承人.
                  號
       甲○○   蔡  繼承人.
                  之7
       Ｈ○○   蔡  繼承人.
       Ｌ○○   蔡  繼承人.
       甲Ｈ○   蔡  繼承人.
       Ｉ○○   蔡  繼承人.
       戊○○○ 蔡  繼承人.
       Ｇ○○   蔡  繼承人.
       甲丁○   蔡  繼承人.
       ｏ○○   蔡  繼承人.
       Ａ○○○ 蔡  繼承人.
       ｐ○○   蔡  繼承人.
                  40號之3
       ｒ○○   蔡  繼承人.
                  40號之3
       甲Ｆ○   蔡  繼承人.
       甲Ｇ○   蔡  繼承人.
       甲庚○   蔡  繼承人.
       甲Ｅ○   蔡  繼承人.
                  樓之2
       甲丙○   蔡  繼承人.
       甲乙○   蔡  繼承人.
       甲甲○   蔡  繼承人.
                  住高雄市○○.
當事人間請求確定界址事件，抗告人對於中華民國98年6月3日本
院柳營簡易庭97年度營簡字第66號裁定提起抗告，本院裁定如下
：
          主      文
抗告駁回。
抗告費用新台幣壹仟元由抗告人負擔。
          理      由
一、本件抗告意旨略以：本院柳營簡易庭於97年9月23日以97 年
    度營簡字第66號判決，判決原告之訴有理由，惟判決因漏未
    附附圖，經抗告人聲請裁定更正，本院柳營簡易庭遂於98年
    6月3日以97年度營簡字66號裁定為更正，並附內政部國土測
    繪中心於96年11月28日所作之鑑定圖，然判決所附鑑定圖乃
    為91年重測前和91年重測之成果圖，非同抗告人所主張91年
    重測和95年重測之經界線爭議，且縱以鑑定圖為判決依據，
    判決亦應依抗告人所主張91年重測經界線，應為A--B--C，
    G--H，K--L--P-- Q--R連接紅色虛線，即為95年重測前（舊
    ）地籍圖之經界，而非K..L..M..N..O，I..J，D..E..F之黑
    色點線。再者，臺南縣政府地政處對於上開鑑定圖所為之判
    決亦有疑義，爰此，請求更正判決主文第一項，將爭議土地
    之經界線確定為A-B-C-D-E-F-G-H-I-J-K-L-P-0-R黑色點線
   （既重測前（舊）地籍圖經界線）所示，更正為民國91年重
    測時經界線為A-B-C-D-E-F-G-H-I-J-K-L-P-0-R紅色虛線，
    並為91年重測面積，段別永隆段，地號120(949)298.26 平
    方公尺，地號119(949-1)51.26平方公尺，地號127(948)146
    .8 平方公尺，地號128(948-1) 36.59平方公尺，地號143(
    948- 2)148.93平方公尺，地號142(947)384.77平方公尺，
    地號14 1(947-1)57.83平方公尺等語。
二、按判決如有誤寫、誤算或其他類此之顯然錯誤者，法院得依
    聲請或依職權以裁定更正，其正本與原本不符者亦同，民事
    訴訟法第232條第1項定有明文。又更正裁定，並非法院就事
    件之爭執重新為裁判，不過將裁判誤寫、誤算或其他類此之
    顯然錯誤，加以更正，使裁判中所表示者，與法院本來之意
    旨相符，原裁判之意旨，並未因而變更。（最高法院79年度
    台聲字第349號判例意旨參照）
三、查，原審法院前於民國（下同）97年9月23日以97年度營簡
    字第66號判決抗告人所有坐落台南縣北門鄉○○段948、948
     -1、948-2地號土地與抗告人等間坐落同地段949、949-1、
    947、947-1地號土地之經界確定為A-B-C-D-E-F-G-H-I-J-K-
    L-P-0-R黑色點線（既重測前（舊）地籍圖經界線），惟判
    決書中漏列附圖，有原審判決書可佐，要屬前揭民事訴訟法
    第232條第1項所稱之顯然錯誤。原審法院嗣於98年6月3日以
    裁定更正上開顯然錯誤，於原判決第十五後增列附圖（原審
    卷五第0000-0000頁），經核於法並無違誤。抗告意旨求為
    廢棄，自非有理由，應予駁回。至於抗告人主張91年重測經
    界線，應為A--B--C，G--H，K--L--P-- Q--R連接虛線，即
    為95年重測前（舊）地籍圖之經界，而非K..L..M..N..O，
    I..J，D..E..F之點線一節，如上開說明，更正裁定並非法
    院就事件之爭執重新為裁判，抗告人若對於原審判決之界址
    線不服，自應對於原審法院97年9月23日以97年度營簡97年
    10月21日判決於法定期間內上訴，始為適法，而非對於本件
    更正（增列）附圖之裁定提起抗告，要求本院重行認定兩造
    之界址，附予敘明。
四、據上論結，本件抗告為無理由，爰依民事訴訟法第495之1第
    1項、第449條第1項、第95條、第78條，裁定如主文。
      中    華    民    國    98    年    8     月    27    日
                      民事第一庭  審判長法  官  楊清安
                                        法  官  張婷妮
                                        法  官  孫玉文
以上正本係照原本作成。
本裁定不得抗告。
      中    華    民    國    98    年    8     月    27    日
                                        書記官  蘇玟心


司法院資訊處製作；財團法人民間司法改革基金會備份。
